<!DOCTYPE html PUBLIC "-//W3C//DTD XHTML 1.0 Transitional//EN" "http://www.w3.org/TR/xhtml1/DTD/xhtml1-transitional.dtd">
<html xmlns="http://www.w3.org/1999/xhtml">
<head>
	<meta http-equiv="Content-Type" content="text/html; charset=iso-8859-1" />
	<title>Ymmärrä suomea</title>
	<style type="text/css" media="all">@import "css/styles.css";</style>
	<script type="text/javascript" src="swfobject.js"></script>
</head>
<body class="font-medium">
	<div id="main-wrapper">
		<div id="topbar"></div>
		<div id="main-menu">
			<table cellspacing="0" cellpadding="0" border="0" class="add-links"><tr>
				<td class="item"><img class="raquo" src="i/raquo.gif" alt="" height="7" width="4" /><a href="/ymmarra/index.php?moduli=sanakirja">Sanakirja</a></td>
				<td class="item"><img class="raquo" src="i/raquo.gif" alt="" height="7" width="4" /><a href="/ymmarra/index.php?moduli=verbit">Verbiluettelo</a></td>
				<td class="item"><img class="raquo" src="i/raquo.gif" alt="" height="7" width="4" /><a href="/ymmarra/index.php?moduli=kielioppi">Kielioppi</a></td>
			</tr></table>
			<table cellspacing="0" cellpadding="0" border="0"><tr>
				<td class="item"><img class="raquo" src="i/raquo.gif" alt="" height="7" width="4" /><a href="/ymmarra/index.php">Etusivu</a></td>
				<td class="item"><img class="raquo" src="i/raquo.gif" alt="" height="7" width="4" /><a href="/ymmarra/index.php?moduli=tekstit">Lukutekstit</a></td>
			</tr></table>
		</div>
		<div id="content">
			<table cellspacing="0" cellpadding="0" border="0" id="content-wrapper"><tr>
				<td>
					<div id="left-menu">
												<div class="header-verb"><span>Verbit</span></div>
						<div class="menu">
								<div class="init"><a href="/ymmarra/index.php?moduli=verbit&kirjain=a">A</a></div>
								<div class="init"><a href="/ymmarra/index.php?moduli=verbit&kirjain=e">E</a></div>
								<div class="init"><a href="/ymmarra/index.php?moduli=verbit&kirjain=h">H</a></div>
								<div class="init"><a href="/ymmarra/index.php?moduli=verbit&kirjain=i">I</a></div>
								<div class="init"><a href="/ymmarra/index.php?moduli=verbit&kirjain=j">J</a></div>
								<div class="init"><a href="/ymmarra/index.php?moduli=verbit&kirjain=k">K</a></div>
								<div class="init"><a href="/ymmarra/index.php?moduli=verbit&kirjain=l">L</a></div>
								<div class="init"><a href="/ymmarra/index.php?moduli=verbit&kirjain=m">M</a></div>
								<div class="init"><a href="/ymmarra/index.php?moduli=verbit&kirjain=n">N</a></div>
								<div class="init"><a href="/ymmarra/index.php?moduli=verbit&kirjain=o">O</a></div>
								<div class="init"><a href="/ymmarra/index.php?moduli=verbit&kirjain=p">P</a></div>
								<div class="init"><a href="/ymmarra/index.php?moduli=verbit&kirjain=r">R</a></div>
								<div class="init"><a href="/ymmarra/index.php?moduli=verbit&kirjain=s">S</a></div>
								<div class="init"><a href="/ymmarra/index.php?moduli=verbit&kirjain=t">T</a></div>
								<div class="init"><a href="/ymmarra/index.php?moduli=verbit&kirjain=u">U</a></div>
								<div class="init"><a href="/ymmarra/index.php?moduli=verbit&kirjain=v">V</a></div>
								<div class="init"><a href="/ymmarra/index.php?moduli=verbit&kirjain=y">Y</a></div>
								<div class="init"><a href="/ymmarra/index.php?moduli=verbit&kirjain=Ä">Ä</a></div>
						</div>					</div>
				</td>
				<td>
					<div id="main-content">
						<div id="path">
							<a href=".">Etusivu</a> &gt; <a href="/ymmarra/index.php?moduli=verbit&kirjain=S">S</a>						</div>
													<h1>SIJOITTAA</h1>
						<table cellspacing="0" cellpadding="0" border="0">
							<tr>
								<td colspan="2" style="padding-bottom:10px;"><strong>Aktiivin indikatiivi</strong></td>
							</tr>
							<tr>
								<td><pre>PREESENS                   
minä      sijoitan         
sinä      sijoitat         
hän       sijoittaa        
me        sijoitamme       
te        sijoitatte       
he        sijoittavat      

PASSIIVI
          sijoitetaan      

IMPERFEKTI                 
         sijoitin          
         sijoitit          
         sijoitti          
         sijoitimme        
         sijoititte        
         sijoittivat       

PASSIIVI
         sijoitettiin      

PERFEKTI
olen     sijoittanut       
olet     sijoittanut       
on       sijoittanut       
olemme   sijoittaneet      
olette   sijoittaneet      
ovat     sijoittaneet      

PASSIIVI
on       sijoitettu        

PLUSKVAMPERFEKTI
olin     sijoittanut       
olit     sijoittanut       
oli      sijoittanut       
olimme   sijoittaneet      
olitte   sijoittaneet      
olivat   sijoittaneet      

PASSIIVI
oli      sijoitettu        
</pre></td>
								<td>&nbsp;&nbsp;&nbsp;</td>
								<td><pre>    KIELTOMUOTO
    en        sijoita
    et        sijoita
    ei        sijoita
    emme      sijoita
    ette      sijoita
    eivät     sijoita 


    ei        sijoiteta

   
      en        sijoittanut
      et        sijoittanut
      ei        sijoittanut
      emme      sijoittaneet
      ette      sijoittaneet
      eivät     sijoittaneet


      ei        sijoitettu


       en      ole sijoittanut
       et      ole sijoittanut
       ei      ole sijoittanut
       emme    ole sijoittaneet
       ette    ole sijoittaneet
       eivät   ole sijoittaneet


       ei      ole sijoitettu


       en    ollut  sijoittanut
       et    ollut  sijoittanut
       ei    ollut  sijoittanut
       emme  olleet sijoittaneet
       ette  olleet sijoittaneet
       eivät olleet sijoittaneet


       ei    ollut  sijoitettu
</pre></td>
							</tr>
						</table>
						<table cellspacing="0" cellpadding="0" border="0">
							<tr>
								<td colspan="2" style="padding-bottom:10px;"><strong>Aktiivin konditionaali</strong></td>
							</tr>
							<tr>
								<td><pre>PREESENS
minä     sijoittaisin      
sinä     sijoittaisit      
hän      sijoittaisi       
me       sijoittaisimme    
te       sijoittaisitte    
he       sijoittaisivat    

PASSIIVI
         sijoitettaisiin   

PERFEKTI
olisin   sijoittanut       
olisit   sijoittanut       
olisi    sijoittanut       
olisimme sijoittaneet      
olisitte sijoittaneet      
olisivat sijoittaneet      

PASSIIVI
olisi    sijoitettu        
</pre></td>
								<td>&nbsp;&nbsp;&nbsp;</td>
								<td><pre> 
        en          sijoittaisi
        et          sijoittaisi
        ei          sijoittaisi
        emme        sijoittaisi
        ette        sijoittaisi
        eivät       sijoittaisi


        ei          sijoitettaisi


       en olisi    sijoittanut
       et olisi    sijoittanut
       ei olisi    sijoittanut
       emme olisi  sijoittaneet
       ette olisi  sijoittaneet
       eivät olisi sijoittaneet


       ei olisi    sijoitettu
</pre></td>
							</tr>
						</table>
						<table cellspacing="0" cellpadding="0" border="0">
							<tr>
								<td colspan="2" style="padding-bottom:10px;"><strong>Aktiivin potentiaali</strong></td>
							</tr>
							<tr>
								<td><pre>PREESENS
minä     sijoittanen       
sinä     sijoittanet       
hän      sijoittanee       
me       sijoittanemme     
te       sijoittanette     
he       sijoittanevat     

PASSIIVI
         sijoitettaneen    

PERFEKTI
lienen   sijoittanut       
lienet   sijoittanut       
lienee   sijoittanut       
lienemme sijoittaneet      
lienette sijoittaneet      
lienevät sijoittaneet      

PASSIIVI
lienee   sijoitettu        
</pre></td>
								<td>&nbsp;&nbsp;&nbsp;</td>
								<td><pre> 
       en          sijoittane
       et          sijoittane
       ei          sijoittane
       emme        sijoittane
       ette        sijoittane
       eivät       sijoittane


       ei          sijoitettane


       en    liene sijoittanut
       et    liene sijoittanut
       ei    liene sijoittanut
       emme  liene sijoittaneet
       ette  liene sijoittaneet
       eivät liene sijoittaneet


       ei    liene sijoitettu
</pre></td>
							</tr>
						</table>
						<table cellspacing="0" cellpadding="0" border="0">
							<tr>
								<td colspan="2" style="padding-bottom:10px;"><strong>Aktiivin imperatiivi</strong></td>
							</tr>
							<tr>
								<td><pre>PREESENS

(sinä)   sijoita           
(hän)    sijoittakoon      
(me)     sijoittakaamme    
(te)     sijoittakaa       
(he)     sijoittakoot      

PASSIIVI
         sijoitettakoon    

PERFEKTI

ole      sijoittanut       
olkoon   sijoittanut       
olkaamme sijoittaneet      
olkaa    sijoittaneet      
olkoot   sijoittaneet      

PASSIIVI

olkoon   sijoitettu        
</pre></td>
								<td>&nbsp;&nbsp;&nbsp;</td>
								<td><pre> 

       älä         sijoita
       älköön      sijoittako
       älkäämme    sijoittako
       älkää       sijoittako
       älkööt      sijoittako


       älköön      sijoitettako



       älä ole       sijoittanut
       älköön olko   sijoittanut
       älkäämme olko sijoittaneet
       älkää olko    sijoittaneet
       älkööt olko   sijoittaneet



       älköön olko   sijoitettu
</pre></td>
							</tr>
						</table>
						<table cellspacing="0" cellpadding="0" border="0">
							<tr>
								<td colspan="2" style="padding-bottom:10px;"><strong>Verbin nominaalimuodot</strong></td>
							</tr>
							<tr>
								<td><pre>I INFINITIIVI              

Lyhyempi muoto:            
         sijoittaa         

Pitempi muoto:             
         sijoittaakseni    
         sijoittaaksesi
         sijoittaakseen
         sijoittaaksemme
         sijoittaaksenne
         sijoittaakseen

III  INFINITIIVI           

inessiivi    sijoittamassa 
elatiivi     sijoittamasta 
illatiivi    sijoittamaan  
adessiivi    sijoittamalla
abessiivi    sijoittamatta 
instruktiivi sijoittaman   
                           
Passiivi
instruktiivi sijoitettaman 
                           
                           
</pre></td>
								<td>&nbsp;&nbsp;&nbsp;</td>
								<td><pre> II INFINITIIVI

 inessiivi    sijoittaessa
 instruktiivi sijoittaen

 Passiivi
 inessiivi    sijoitettaessa






   IV INFINITIIVI

   nominatiivi  sijoittaminen
   partitiivi   sijoittamista
      

   I PARTISIIPPI 
   aktiivi      sijoittava
   passiivi     sijoitettava

   II PARTISIIPPI 
   aktiivi      sijoittanut
   passiivi     sijoitettu
</pre></td>
							</tr>
						</table>

					</div>
				</td>
			</tr></table>		</div>
		<div id="footer"><a href="http://www.oph.fi/"><img src="i/oph_logo_ymmarrasuomea.gif" width="157" height="35" alt="OPH" /></a></div>
	</div>
</body>
</html>
